【裁判字號】    98,上訴,4538
【裁判日期】    990211
【裁判案由】    搶奪等
【裁判全文】
臺灣高等法院刑事判決                98年度上訴字第4538號
上  訴  人
即  被  告  甲○○
                     樓
                    （現羈押於臺灣臺北看守所中）
上列上訴人因搶奪等案件，不服臺灣板橋地方法院98年度交訴字
第167號，中華民國98年9月30日第一審判決（起訴案號：臺灣板
橋地方法院檢察署98年度偵字第20039號、第21595號），提起上
訴，本院判決如下：
    主  文
原判決撤銷。
甲○○犯如附表編號1、3、7、9所示竊盜肆罪，均累犯，分別量
處如附表編號1、3、7、9宣告刑欄所示之刑，並於刑之執行前令
入勞動場所強制工作年。又犯如附表編號2、4、5、6、8、10
、11所示搶奪柒罪，均累犯，分別量處如附表編號2、4、5、6、
8、10、11宣告刑欄所示之刑。又犯肇事遺棄罪，累犯，處有期
徒刑捌月。應執行有期徒刑伍年陸月，並於刑之執行前令入勞動
場所強制工作年。
    事  實
一、甲○○前於民國90年間，因竊盜案件，經臺灣板橋地方法院
    以90年度簡上字第 231號判處應執行有期徒刑1年8月確定；
    又於91年間，因搶奪案件，經臺灣板橋地方法院以91年度訴
    字第2392號判處有期徒刑2年確定；上開2罪經裁定後應執行
    有期徒刑3年6月，於94年6月4日縮刑期滿執行完畢。另於92
    年間，因搶奪、竊盜案件，經臺灣板橋地方法院以93年度訴
    字第34號分別判處有期徒刑3年8月、3月，應執行有期徒刑3
    年10月，搶奪部分，上訴後並經臺灣高等法院以94年度上訴
    字第1885號判處有期徒刑3年，上訴後再經最高法院先後2次
    撤銷原判決，發回更審，經臺灣高等法院以95年度上更二字
    第678號判處有期徒刑3年6月確定；又於94年間，因竊盜、
    侵占遺失物案件，經臺灣板橋地方法院分別判處有期徒刑6
    月、罰金2千元確定；上開案件接續執行，於98年6月16日縮
    短刑期假釋出監，所餘刑期交付保護管束（此部分不構成累
    犯）。
二、甲○○於上開假釋期間仍不思悔悟，復基於意圖為自己不法
    所有之犯意，於98年7月22日至26日等如附表所示之凌晨、
    深夜時間，在臺北縣板橋市○○路、四維街、雨農路、松柏
    街等如附表所示臺北捷運新埔站、江子翠站附近巷弄，先以
    撿到之鑰匙徒手竊取如附表編號1、3、7、9號之普通重型機
    車，再騎其所竊取如附表所示之機車徒手行搶如附表編號2
    、4、5、6、8、10、11所示落單之女子、婦人乙○○等人，
    搶得乙○○、寅○○、壬○○、癸○○等人如附表編號2、4
    、5、6、8、10、11所示之物品，甲○○並拿取現金及值錢
    物品供其花用後，將其餘物品丟置於不詳處所；其中附表編
    號4之己○○、編號6黃施白雲、編號11辛○○等人則因渠等
    大聲呼救、緊抓不放等情，甲○○遂無法搶得而未遂。
三、甲○○於98年7月26日19時50分許，騎乘竊得如附表編號9號
    所示之普通重型機車，前往臺北縣板橋市○○街48號前，疏
    未注意前方之行人丑○○而發生碰撞，甲○○亦因重心不穩
    ，跌倒在丑○○前方，丑○○因遭撞擊跌倒，而受有左手肘
    擦傷之傷害（過失傷害部分未據告訴），甲○○並未留在現
    場處理，隨即逃逸。嗣癸○○報警處理，經警調閱監視畫面
    ，循線於98年7月27日5時許，在臺北縣板橋市○○路○段130
    巷2弄25號2樓查獲，並經甲○○同意搜索，扣得甲○○行搶
    時所穿著之白色T恤1件卡其色長褲1件、安全帽1頂、藍色衣
    服1件、布鞋1雙等物，而查悉上情。
四、案經癸○○訴由臺北縣政府警察局海山分局報請臺灣板橋地
    方法院檢察署檢察官偵查起訴。
    理  由
壹、程序部分：
一、上訴人即被告甲○○於警詢及偵查中之自白部分：
  (一)按被告之自白，非出於強暴、脅迫、利誘、詐欺、疲勞訊問
    、違法羈押或其他不正之方法，且與事實相符者，得為證據
    ，刑事訴訟法第156條第1項定有明文。
  (二)被告於本院審理辯稱：附表編號1、2部分之事實是警察刑求
    ，伊才在警詢時承認的，其餘部分之事實確實是伊做的伊沒
    意見等語，而在偵查及審理中會承認是因為伊想要交保云云
    。
  (三)經查被告甲○○於98年7月31日經臺北縣政府警察局海山分
    局借提後，由檢察官覆訊時曾向檢察官供稱：今天沒有任何
    強暴、脅迫不法情事，但是在98年7月27日有被偵查隊隊長
    打，原本我去8樓，他打我臉，還踹我腳，有些案件不是伊
    做的等語並當場拍攝照片２張在卷可稽（見98年度偵字第
    20039號卷第170頁、第172頁），然被告於本案被警方逮捕
    時為98年7月27日，當時被告並未承認犯有附表編號1、2 之
    案件，且被告於98年7月27日經檢察官初訊時並未向檢察官
    供稱伊有被警方刑求。再附表編號1、2之案件，被告是於上
    開98年7月31日經臺北縣政府警察局海山分局借提後才承認
    ，與被告所稱98年7月27日之被警方刑求有何關聯；另經本
    院函請臺灣臺北看守所檢送被告入所之內外傷紀錄表、照片
    、自白書及翌日就診病歷單影本各1份，其中被告於上開自
    白書記載「本人身上的傷於民國98年7月26日下午19時在板
    橋騎車滑倒造成臉部及膝部受傷，於民國98年7月27日早上5
    時至板橋中英就醫，本人本身的傷殆與看守所無關」等語，
    此有上開自白書等件在卷可稽，是被告於98年7月31日於臺
    灣板橋地方檢察署所拍攝被告自稱被警方刑求之照片傷勢，
    是否是被告稱伊於98年7月27日遭警方刑求所造成亦有疑義
    。再參酌被告於98年8月12日檢察官訊問時，經檢察官提示
    照片，其只對於檢察官未起訴的被害人丙○○部分有意見，
    其餘部分均承認無意見，並稱：伊確實有被打，有受傷，伊
    借提回來時有請檢察官拍照，如果要告伊再另外寫書狀，但
    伊講的都實在等語（見98年度偵字第20039號卷第196頁），
    顯見被告辯稱附表編號1、2是警察刑求後其才供稱是其所做
    ，顯有疑義，且本件附表編號1、2之犯罪事實非常明確（詳
    如後述），衡諸常情，警察並不需要非法取供。此外復查無
    積極證據足認被告有遭刑求情事，從而被告上開所辯遭刑求
    ，不足採信。然既然被告質疑警訊之自白，是遭警察刑求而
    有所疑義，是本院認為被告於警詢自白是違反其任意性，而
    無證據能力。
  (四)如前所述，雖如被告所言對警訊之自白，因遭警察刑求有所
    疑義，而認為違反其任意性，本院認無證據能力，但被告於
    檢察官偵查時以及原審訊問時亦曾自白，雖因不正訊問會導
    致因而所得之自白無證據能力，但並無阻礙國家機關以合法
    方法再度訊問被告之效力，因此國家機關得再度訊問被告，
    而前階之自白因違反任意性要求而被排除時，後階之自白是
    否亦受到污染，而在排除之列？此點涉及非任意性自白之「
    繼續效力」問題，而前階之不正訊問法對後階之自白有無影
    響其任意性的繼續效力，以與不正方法之運用有「因果關係
    」者為限，就本案而言當被告甲○○於98年7月27日、8月12
    日至臺灣板橋地方法院檢察署接受檢察官訊問時，檢察官有
    合法踐行告知義務，被告再為內容完全之自白，則此次自白
    應不受前階自白非任意性而受影響，因為其繼續效力中斷，
    此有上開偵查卷宗可證，而在原審審判程序屬於公開程序，
    其自白任意性更不受影響，故被告在偵查以及原審審理時之
    自白應有完全證據能力。
二、其餘以下所引證據，經本院當庭提示，檢察官、被告並無爭
    執其證據能力，且對於被告以外之人於審判外之言詞及書面
    陳述，均無意見，同意作為證據，本院審酌該等證據作成之
    情況，認為適於為本件認定事實之依據，依刑事訴訟法第
    159 條之5第1項規定，應具有證據能力，合先敘明。
貳、實體部分：
一、被告於本院審理時坦承事實二附表編號3至11及事實三部分
    之犯行為其所為，然矢口否認附表編號1、2為其所為，辯稱
    ：附表編號1、2非伊所做云云。經查：
  (一)事實二附表編號1、2部分：
    1.上開事實，迭據被告甲○○於偵查及原審中坦承不諱（見
      98年度偵字第20039號卷第76頁至第78頁、第194頁至第
      196頁），且證人乙○○於偵查時證稱：伊是看見監視影
      器，看出被告的刺青，但當天很晚，伊不記得他穿的衣服
      、機車車牌等語（見98年度偵字第20039號卷第202頁），
      再被告被警方逮捕時，在臺北縣板橋市○○路○段130巷2
      弄25號2樓並經被告同意搜索，扣得藍色衣服1件、布鞋1
      雙，而被告之上開藍色衣服正面之圖案與乙○○遭搶奪案
      中監視器所翻拍照片上之嫌犯衣服之之正面圖案相符，此
      有扣押物品目錄表、吳俞洳遭搶奪案監視器翻拍照片4張
      在卷可稽（分別見98年度偵字第20039號卷第139頁、第
      175 頁至第176頁）及上開扣案證物可證，顯見被告辯稱
      非伊所為云云，為卸責之詞並不足採。
    2.此外，復有被害人子○○於警詢時之證述及臺北縣政府警
      察局車輛協尋電腦輸入單、臺北縣政府海山分局新海派出
      所受理各類案件紀錄表、報案三聯單等件在卷可稽，被告
      甲○○此部分之事實堪以認定。
  (二)事實二附表編號3至編號11及事實三部分：
    1.上開事實，迭據被告甲○○於偵查及原審中坦承不諱（見
      98年度偵字第20039號卷第76頁至第78頁、第194頁至第
      196頁），並與被害人即證人癸○○於警詢及偵查時、黃
      施白雲於警詢、丑○○於警詢及偵查時、辛○○於警詢及
      偵查時、壬○○、庚○○、己○○、唐偉澤、賴秀瑞、丁○○分別於警詢之證述相符，復有自願受搜索同意書、搜
      索扣押筆錄、扣押物品目錄表、癸○○診斷證明、照片、
      台北縣政府警察局車輛協尋電腦輸入單、車輛失竊電腦查
      詢、財物認領保管單、中古手機及飾金查察管理系統查詢
      、對被害人損失物品暨犯罪使用車輛一覽表、新海派出所
      受理各類案件紀錄表、報案三聯單、扣押物品清單等件在
      卷可稽，並有之白色T恤1件、卡其色長褲1件、安全帽1頂
      、藍色衣服1件、布鞋1雙等物扣案可證。
    2.綜上，被告甲○○此部分之事實亦堪認定。
二、核被告所為，事實二附表編號1、3、7、9所為均係涉犯刑法
    第320條第1項之竊盜罪；事實二附表編號2、5、8、10所為
    均係犯刑法第325條第1項之搶奪既遂罪；事實二附表編號
    4、6、11所為均係犯刑法第325條第1項、第3項之搶奪未遂
    罪；事實三部分所為係犯刑法185條之4之肇事遺棄罪。被告
    所犯上開各罪間，犯意各別、行為互殊，應予分論併罰。再
    被告前有如犯罪事實欄一所述犯罪科刑暨執行紀錄，有臺灣
    高等法院被告全國前案紀錄表1份在卷可稽，其受有期徒刑
    之執行完畢後，5年以內故意再犯本件有期徒刑以上之罪，
    為累犯，均依刑法第47條第1項之規定分別加重其刑。被告
    就附表編號4、6及11三次搶奪犯行，均已著手實施，惟均因
    被害人反抗而未得手，依刑法第25條第1項之規定，均為未
    遂犯，應依同條第2項之規定，按既遂犯之刑減輕之，並依
    法先加後減之。
三、原審判決，認被告罪證明確，予以論罪科刑，固非無見，惟
    原判決於理由欄說明被告於假釋期間，再犯本案多次竊盜、
    搶奪犯罪，顯有犯罪之習慣，應依竊盜犯贓物犯保安處分條
    例第3條第1項之規定，諭知於刑之執行前，令入勞動場所強
    制工作3年，惟於原判決附表編號1、3、7、9各罪主文欄漏
    未為強制工作之諭知，且強制工作為保安處分之一種，其執
    行並無刑法第51條各款規定之適用，而被告所犯之罪，除竊
    盜外，尚有搶奪罪及肇事逃逸罪，原判決未說明被告所犯搶
    奪罪及肇事逃逸罪亦應於刑前強制工作之依據，遽於定應執
    行刑時，併諭知於刑之執行前，令入勞動場所強制工作3年
    ，尚有未洽。被告上訴意旨否認有如附表編號1、2 之犯行
    ，及認原審量刑過重並執以指摘原判決不當，惟被告有如附
    表編號1、2之犯行，業如前述，而原審就被告之各次竊盜犯
    行，均僅量處有期徒刑7月，搶奪既遂部分，亦均僅量處有
    期10月，搶奪未遂部分，亦均僅量處有期徒刑8月，肇事遺
    棄部分量處有期徒刑8月，總共為8年4月，有期徒刑部分原
    審僅定執行刑為5年6月，並未過重，被告之上訴為無理由。
    惟原判決既有前開可議之處，仍應予撤銷改判。
四、爰審酌被告之素行（有上開前案紀錄表在卷可憑）、國中畢
    業智識程度，貪圖私利而犯下本次4件竊盜犯行，並騎乘所
    竊取之機車，於捷運站附近巷弄，選擇清晨、深夜對落單女
    子、婦人犯案，影響社會治安及搭乘捷運民眾安危甚鉅，竊
    盜、搶奪及肇事遺棄之次數、及犯罪動機、目的及所生危害
    ，犯後僅坦承部分犯行，且未賠償被害人損害之態度等一切
    情狀，各量處如主文第二項所示之刑，並依刑法第51條第5
    款規定，定其應執行之刑。被告係30歲之青年人，其有前揭
    如事實欄所載多次竊盜案件遭判刑後，再度犯本件如附表編
    號1、3、7、9所示竊盜4罪，分別處如附表編號1、3、7、9
    宣告刑欄所示之刑（應執行之刑已超過有期徒1年），被告
    顯有犯罪之習慣。再者，被告於假釋期間再犯本罪，可見被
    告耽溺於不勞而獲之事，其行為並對被害人及社會造成重大
    危害。被告有竊盜惡習，僅藉由多次刑之執行尚不足以徹底
    根絕其惡性，為使其習得正當謀生觀念及一技之長而能重返
    社會，避免再以行竊等犯罪方式圖得生活所需，並基於比例
    原則（最高法院95年度台上字第6571號判決意旨參照），爰
    依竊盜犯贓物犯保安處分條例第3條第1項、第4條、第5條第
    1 項前段規定，併諭知被告應於刑之執行前令入勞動場所強
    制工作3年，以資矯治。
據上論斷，應依刑事訴訟法第369條第1項前段、第364條、第299
條第1項前段、竊盜犯贓物犯保安處分條例第3條第1項、第4條、
第5條第1項前段、刑法第11條前段，刑法第185條之4、第320條
第1項、第325條第1項、第3項、第47條第1項、第25條、第51條
第5款，刑法施行法第1條之1，判決如主文。
本案經檢察官李金定到庭執行職務。
中    華    民    國    99    年    2     月    11    日
                  刑事第三庭審判長法  官   陳博志
                                  法  官   許文章
                                  法  官   陳德民
以上正本證明與原本無異。
搶奪、肇事遺棄罪部分如不服本判決，應於收受送達後十日內向
本院提出上訴書狀，其未敘述上訴之理由者並得於提起上訴後十
日內向本院補提理由書（均須按他造當事人之人數附繕本）「切
勿逕送上級法院」。
竊盜部分不得上訴。
                                  書記官   高麗雯
中    華    民    國    99    年    2     月    11    日
附表
┌─┬────┬────┬───────┬───┬──┐
│編│時    間│地    點│手      法    │所犯法│宣告│
│號│        │        │              │條    │刑  │
├─┼────┼────┼───────┼───┼──┤
│ 1│98年7月 │臺北縣板│趁四下無人，以│刑法第│有期│
│  │22日19時│橋市民生│自備鑰匙發動電│320條 │徒刑│
│  │10分至22│路2段234│門竊取子○○所│第1項 │柒月│
│  │時30分間│巷2弄7號│使用車牌號碼  │      │    │
│  │之某時  │前      │CDL-700號之普 │      │    │
│  │        │        │通重型機車1輛 │      │    │
├─┼────┼────┼───────┼───┼──┤
│ 2│98年7 月│臺北縣板│騎乘竊得如編號│刑法第│有期│
│  │22日23時│橋市新海│01號所示普通重│325條 │徒刑│
│  │25分許  │路72 巷 │型機車，至左開│第1項 │拾月│
│  │        │46弄1號 │地點，突然自後│      │    │
│  │        │前      │方接近乙○○，│      │    │
│  │        │        │徒手搶得乙○○│      │    │
│  │        │        │之紅色手提包1 │      │    │
│  │        │        │個（內有乙○○│      │    │
│  │        │        │之身分證、學生│      │    │
│  │        │        │證、健保卡、郵│      │    │
│  │        │        │局存摺及現金  │      │    │
│  │        │        │1,600元）     │      │    │
├─┼────┼────┼───────┼───┼──┤
│ 3│98年7 月│臺北縣板│趁四下無人，以│刑法第│有期│
│  │22日21時│橋市民生│自備鑰匙發動電│320條 │徒刑│
│  │許至23日│路2段226│門竊取戊○○所│第1項 │柒月│
│  │5時許間 │巷30號前│使用車牌號碼  │      │    │
│  │之某時  │        │GQI-368號之普 │      │    │
│  │        │        │通重型機車1輛 │      │    │
├─┼────┼────┼───────┼───┼──┤
│ 4│98年7 月│臺北縣板│騎乘竊得如編號│刑法第│有期│
│  │23 日5時│橋市四維│03號所示普通重│325條 │徒刑│
│  │10分許  │路137巷 │型機車，至左開│第1項 │捌月│
│  │        │27號前  │地點，突然自後│、第3 │    │
│  │        │        │方接近己○○並│項、第│    │
│  │        │        │動手行搶己○○│25條  │    │
│  │        │        │置於右手之皮包│      │    │
│  │        │        │，因己○○大喊│      │    │
│  │        │        │搶劫，甲○○怕│      │    │
│  │        │        │事跡敗露，因而│      │    │
│  │        │        │離去而未得手  │      │    │
├─┼────┼────┼───────┼───┼──┤
│ 5│98年7 月│臺北縣板│騎乘竊得如編號│刑法第│有期│
│  │23 日5時│橋市雨農│03號所示普通重│325條 │徒刑│
│  │18分許  │路15號前│型機車，至左開│第1項 │拾月│
│  │        │        │地點，突然自後│      │    │
│  │        │        │方接近寅○○，│      │    │
│  │        │        │徒手搶得寅○○│      │    │
│  │        │        │之黃褐色手提包│      │    │
│  │        │        │1個（內有保溫 │      │    │
│  │        │        │瓶1個、扇子1把│      │    │
│  │        │        │、感應器1個、 │      │    │
│  │        │        │鑰匙1支及現金 │      │    │
│  │        │        │200 元）      │      │    │
├─┼────┼────┼───────┼───┼──┤
│ 6│98年7 月│臺北縣板│騎乘竊得如編號│刑法第│有期│
│  │23 日5時│橋市雨農│03號所示普通重│325條 │徒刑│
│  │25分許  │路12號前│型機車，至左開│第1項 │捌月│
│  │        │        │地點，突然自後│、第3 │    │
│  │        │        │方接近黃施白雲│項、第│    │
│  │        │        │，並動手行搶其│25條  │    │
│  │        │        │手提包，因黃施│      │    │
│  │        │        │白雲緊抓不放，│      │    │
│  │        │        │甲○○遂離去而│      │    │
│  │        │        │未得手        │      │    │
├─┼────┼────┼───────┼───┼──┤
│ 7│98年7 月│臺北縣板│趁四下無人，以│刑法第│有期│
│  │25日19時│橋市松柏│自備鑰匙發動電│320條 │徒刑│
│  │許至7月 │街70巷口│門竊取丁○○所│第1項 │柒月│
│  │26日1時 │        │有車牌號碼APS-│      │    │
│  │27分許間│        │081號之普通重 │      │    │
│  │之某時  │        │型機車1輛     │      │    │
│  │        │        │              │      │    │
├─┼────┼────┼───────┼───┼──┤
│ 8│98年7 月│臺北縣板│騎乘竊得如編號│刑法第│有期│
│  │26 日1時│橋市漢生│07號所示普通重│325條 │徒刑│
│  │27分許  │西路161 │型機車，至左開│第1項 │拾月│
│  │        │號前（陽│地點，突然自右│      │    │
│  │        │明街129 │後方接近壬○○│      │    │
│  │        │巷內）  │，徒手搶得陳偉│      │    │
│  │        │        │婷之綠色手提包│      │    │
│  │        │        │1個（內有現金 │      │    │
│  │        │        │1,000元、行動 │      │    │
│  │        │        │電話1支、身分 │      │    │
│  │        │        │證、駕駛執照、│      │    │
│  │        │        │聯邦銀行提款卡│      │    │
│  │        │        │、匯豐銀行提款│      │    │
│  │        │        │卡、郵局提款卡│      │    │
│  │        │        │各1 張、機車鑰│      │    │
│  │        │        │匙、租屋處鑰匙│      │    │
│  │        │        │、書本1本、內 │      │    │
│  │        │        │褲1件、SWATCH │      │    │
│  │        │        │手錶1支）     │      │    │
├─┼────┼────┼───────┼───┼──┤
│ 9│98年7 月│臺北縣板│趁四下無人，以│刑法第│有期│
│  │26日18時│橋市松柏│自備鑰匙發動電│320條 │徒刑│
│  │50分19時│街70 巷2│門竊取庚○○所│第1項 │柒月│
│  │30分許間│號前    │有車牌號碼    │      │    │
│  │之某時  │        │BBT-267 號之普│      │    │
│  │        │        │通重型機車1輛 │      │    │
├─┼────┼────┼───────┼───┼──┤
│10│98年7 月│臺北縣板│騎乘竊得如編號│刑法第│有期│
│  │26日19時│橋市光武│09號所示普通重│325條 │徒刑│
│  │30分許  │街2巷59 │型機車，至左開│第1項 │拾月│
│  │        │號前    │地點，突然自後│      │    │
│  │        │        │方接近，徒手搶│      │    │
│  │        │        │得癸○○之土綠│      │    │
│  │        │        │底橘紅花色手提│      │    │
│  │        │        │包1個（內有蚵 │      │    │
│  │        │        │仔麵線3 碗、香│      │    │
│  │        │        │腸3 條、綠色外│      │    │
│  │        │        │套1件、雨衣1件│      │    │
│  │        │        │），癸○○並因│      │    │
│  │        │        │而跌倒，受有右│      │    │
│  │        │        │膝挫傷及擦傷之│      │    │
│  │        │        │傷害（未據告訴│      │    │
│  │        │        │）            │      │    │
├─┼────┼────┼───────┼───┼──┤
│11│98年7 月│臺北縣板│騎乘竊得如編號│刑法第│有期│
│  │26日19時│橋市光武│09號所示普通重│325條 │徒刑│
│  │33分許  │街110巷 │型機車，至左開│第1項 │捌月│
│  │        │口      │地點，突然自後│、第3 │    │
│  │        │        │方接近，徒手行│項、第│    │
│  │        │        │搶辛○○之肩背│25條  │    │
│  │        │        │包1個，惟僅拉 │      │    │
│  │        │        │斷背帶1條而未 │      │    │
│  │        │        │得逞          │      │    │
└─┴────┴────┴───────┴───┴──┘
附錄本案論罪科刑法條全文：
刑法第185 條之4 、第320 條、第325 條
中華民國刑法第185條之4
（肇事遺棄罪）
駕駛動力交通工具肇事，致人死傷而逃逸者，處 6 月以上 5 年
以下有期徒刑。
中華民國刑法第320條
（普通竊盜罪、竊佔罪）
意圖為自己或第三人不法之所有，而竊取他人之動產者，為竊盜
罪，處 5 年以下有期徒刑、拘役或 5 百元以下罰金。
意圖為自己或第三人不法之利益，而竊佔他人之不動產者，依前
項之規定處斷。
前二項之未遂犯罰之。
中華民國刑法第325條
（普通搶奪罪）
意圖為自己或第三人不法之所有，而搶奪他人之動產者，處 6 月
以上 5 年以下有期徒刑。
因而致人於死者，處無期徒刑或 7 年以上有期徒刑，致重傷者，
處 3 年以上 10 年以下有期徒刑。


司法院資訊處製作；財團法人民間司法改革基金會備份。
